臺灣臺中地方法院刑事判決　　　　　　　　　　　　九十三年度易字第一一三一號
　　公　訴　人　臺灣臺中地方法院檢察署檢察官
　　被　　　告　乙○○
右列被告因傷害等案件，經檢察官提起公訴（九十三年度偵字第七一八四號），本院
判決如左：
    主  文
乙○○損壞公務員職務上掌管之物品，累犯，處有期徒刑參月，如易科罰金，以參佰
元折算壹日。
被訴毀損、傷害部分公訴不受理。
    事  實
一、乙○○前於民國九十年間，因公共危險案件，經本院以九十年度易字第一五七四
    號判處有期徒刑六月確定；於九十年間，因竊盜案件，經本院以九十年度中簡字
    第一○四七號判處有期徒刑三月確定，又於九十年間，因妨害自由案件，經本院
    以九十年度訴字第二八五五號判處有期徒刑六月確定，嗣上開三案經定應執行刑
    為有期徒刑一年一月確定，於九十一年九月十日縮短刑期執行完畢。詎仍不知悔
    改，於九十三年四月十五日十五時三十分許，在臺中市○○區○○路一三九號丙○○家中，持其自家中某處所取得之掃把一支，毀損丙○○家中之物品（毀損部
    分業據丙○○撤回告訴，詳如後述），並持上開掃把毆打當時在場之甲○○（傷
    害部分業據甲○○撤回告訴，詳如後述），經警於同日十五時五十分，在上址逮
    捕，帶回臺中市警察局第五分局四平派出所，在該派出所內，因與丙○○等人起
    口角爭執，竟基於損壞公務員職務上掌管之物品之犯意，以上揭掃把柄敲打派出
    所內之辦公桌，致該辦公桌上之玻璃一面破損、碎裂，無法使用。
二、案經臺中市警察局第五分局報告臺灣臺中地方法院檢察署檢察官偵查起訴。
    理  由
壹、有罪部分：
一、訊據被告乙○○對右揭事實坦承不諱，並經證人即原任職於臺中市警察局第五分
    局四平派出所員警陳松煜、丙○○、甲○○於本院審理時證述明確，並有現場照
    片二張在卷可憑，足見被告上揭自白確與事實相符。是本件事證明確，被告犯行
    洵堪認定，應予依法論科。
二、按刑法第一百三十五條第一項之妨害公務罪，以行為人對於公務員依法執行職務
    時，施以強暴、脅迫，即屬當之，最高法院八十二年度臺上字第六○八號號判決
    可資參照。本件被告係因與證人丙○○等人在派出所內發生口角爭執，方以掃把
    敲打玻璃，並非以敲打玻璃之方式，妨害員警執行任務，是被告前揭所為，應僅
    係犯刑法第一百三十八條之損壞公務員職務上掌管之物品罪，公訴人認被告上開
    毀損玻璃之行為係犯同法第一百三十五條第一項之妨害公務罪，容有未洽，惟基
    本社會事實同一，起訴法條應予變更。被告前於九十年間，因公共危險案件，經
    本院以九十年度易字第一五七四號判處有期徒刑六月確定；於九十年間，因竊盜
    案件，經本院以九十年度中簡字第一○四七號判處有期徒刑三月確定，又於九十
    年間，因妨害自由案件，經本院以九十年度訴字第二八五五號判處有期徒刑六月
    確定，嗣上開三案經定應執行刑為有期徒刑一年一月確定，於九十一年九月十日
    縮短刑期執行完畢，有臺灣臺中地方法院檢察署刑案資料查註紀錄表在卷可按，
    其於有期徒刑執行完畢後五年內再犯本件有期徒刑以上之罪，為累犯，應依刑法
    第四十七條規定，加重其刑。爰審酌被告犯罪之動機、目的、手段，所毀損之辦
    公桌玻璃價值非鉅，情節尚屬輕微，且犯後坦承犯行，態度尚稱良好等一切情狀
    ，量處如主文所示之刑，並諭知易科罰金之折算標準，以資懲儆。至扣案之掃把
    一支，雖係供被告犯罪所用之物，然非被告所有，業據被告陳明在卷，是就此部
    分爰不為沒收之諭知。
貳、不受理部分：
一、公訴意旨略以：被告乙○○於九十三年四月十五日十五時三十分許，在臺中市○○區○○路一三九號丙○○家中，持掃把、磚塊毀損告訴人丙○○家中桌子、椅
    子、茶具、冰箱、鐵門等物，足以生損害於告訴人丙○○，並持掃把柄毆打告訴
    人甲○○，致告訴人甲○○受有上肢、臉部開放性傷口之傷害，因認被告另涉有
    刑法第三百五十四條毀損罪、同法第二百七十七條第一項之傷害罪嫌。
二、按告訴乃論之罪，告訴人於第一審辯論終結前得撤回其告訴，又告訴經撤回者，
    應諭知不受理之判決，刑事訴訟法第二百三十八條第一項、第三百零三條第三款
    ，分別定有明文。查本件告訴人丙○○告訴被告毀損案件、告訴人甲○○告訴被
    告傷害案件，起訴書認係犯刑法第三百五十四條毀損罪、同法第二百七十七條第
    一項之普通傷害罪，依同法第三百五十七條、第二百八十七條前段之規定，均須
    告訴乃論。茲據告訴人丙○○、甲○○當庭撤回告訴（見本院九十三年七月二十
    九日審理筆錄），依照上開說明，就被告被訴毀損、傷害部分，均諭知不受理之
    判決。
據上論斷，應依刑事訴訟法第二百九十九條第一項前段、第三百條、第三百零三條第
三款，刑法第一百三十八條、第四十七條、第四十一條第一項前段、罰金罰鍰提高標
準條例第一條前段、第二條，判決如主文。
中      華      民      國  九十三    年      八      月     十三     日
                                    臺灣臺中地方法院刑事第五庭
                                        審判長法  官  梁堯銘
                                              法  官  林慧英
                                              法  官  劉麗瑛
右正本證明與原本無異。
如不服本判決，應於送達後十日內向本院提出上訴狀（須附繕本），上訴於臺灣高等
法院臺中分院。
                                              書記官
中      華      民      國    九十三    年      八      月     十三     日
附錄論罪科刑法條
刑法第一百三十八條：
毀棄、損壞或隱匿公務員職務上掌管或委託第三人掌管之文書、圖畫、物品，或致令
不堪用者，處五年以下有期徒刑。
